【裁判字號】    98,軍上,17
【裁判日期】    980618
【裁判案由】    違反職役職責
【裁判全文】
臺灣高等法院刑事判決                  98年度軍上字第17號
上  訴  人
即  被  告  甲○○
上列上訴人因違反職役職責案件，不服國防部高等軍事法院98年
度上訴字第27號，中華民國98年4月21日第二審判決（起訴案號
：國防部北部地方軍事法院檢察署97年度偵緝字第44號），提起
上訴，本院判決如下：
    主  文
上訴駁回。
    理  由
一、按被告不服高等軍事法院宣告有期徒刑之上訴判決者，得以
    判決違背法令為理由，向高等法院提起上訴，為軍事審判法
    第181條第5項所明定，又依同法第206條第1項但書規定：「
    上訴最高法院或高等法院之案件，準用刑事訴訟法關於上訴
    第三審之規定。」，亦即法院受理軍事法院移送審判之上訴
    案件為法律審，應依刑事訴訟法關於上訴第三審之規定辦理
    。如果上訴理由狀並未依據卷內訴訟資料，具體指摘原判決
    不適用何種法則或如何適用不當，或所指摘原判決違法情事
    ，顯與法律規定得為第三審上訴理由之違法情形不相適合時
    ，均應認其上訴為違背法律上之程式，予以駁回。
二、上訴意旨略以：上訴人係因受債主以電話催討債務，導致心
    理上壓力、害怕，而不敢返營銷假，且上訴人曾於新訓中心
    撥交時逾假4日，經予以行政懲處禁足4日，然初審及二審判
    決均未審酌刑法第57條第1項第2款犯罪時所受刺激之情形，
    且未調閱上訴人上開懲處之紀錄，自與軍事審判法第 197條
    第1項第15款判決理由對被告有利之陳述或辯論意旨不予採
    納而未經記載之判決當然違背法令相符，爰依法提起上訴云
    云。
三、查事實之認定及證據之取捨，乃屬事實審法院之職權，其對
    證據證明力之判斷苟無違反經驗法則或論理法則，自難指為
    違法。本件國防部高等軍事法院維持第一審論處上訴人即被
    告甲○○無故離去職役逾6日罪之判決，駁回其在第二審之
    上訴，係依憑上訴人之自白、行政院海岸巡防署海岸巡防總
    局南部地區巡防局第五海岸巡防總隊97年12月5日南五總字
    第0970016432號函附上訴人休（請）假單、臺北市政府警察
    局大同分局97年12月9日北市警同分刑字第0973412 5300號
    通緝案件移送書所附逮捕通知書等相關證物，而為論斷，已
    依據卷內資料詳敘其所憑之證據及認定之理由，並就刑法第
    57 條規定科刑時應審酌之事項而為具體載述，且對上訴人
    辯稱其係初犯，請求給予自新之機會云云，如何不足採信，
    亦已依據卷內上訴人之自白及行政院海岸巡防署海岸巡防總
    局南部地區巡防局第五海岸巡防總隊97年12月5日南五總字
    第097 0016432號函附第五案巡總隊個人基本資料予以指駁
    及說明（見原判決書第3頁），從形式上觀察，原判決並無
    違背法令情形，上訴人上訴意旨，徒就原判決明確論斷之事
    項，再行爭執，顯未依據卷內既有訴訟資料或提出新事證，
    指摘或表明原判決量刑有何不當或違背法令之情形，自與法
    律規定得為法律審上訴理由之違法情形，不相適合，其上訴
    違背法律上之程式，應予駁回。
據上論結，應依刑事訴訟法第395條前段，判決如主文。
中    華    民    國    98    年    6     月    18    日
                  刑事第十九庭審判長法  官  黃金富
                                    法  官  魏新國
                                    法  官  吳  燦
以上正本證明與原本無異。
不得上訴。
                                    書記官  廖素花
中    華    民    國    98    年    6    月     22    日


司法院資訊處製作；財團法人民間司法改革基金會備份。
